---
title: "Postwork Sesión 7"
author: "Team 22"
date: "1/28/2021"
output: pdf_document
---

```{r setup, include=FALSE}
knitr::opts_chunk$set(echo = TRUE, message = FALSE, warning = FALSE, error = FALSE)
```

## Objetivo

Realizar el alojamiento del fichero de un fichero `.csv` a una base de datos (BDD), en un local host de MongoDB a través de `R`

## Desarrollo

Utilizando el manejador de BDD _Mongodb Compass_ (previamente instalado), deberás de realizar las siguientes acciones:

1. Alojar el fichero  `data.csv` en una base de datos llamada `match_games`, nombrando al `collection` como `match`
2. Una vez hecho esto, realizar un `count` para conocer el número de registros que se tiene en la base
3. Realiza una consulta utilizando la sintaxis de **Mongodb**, en la base de datos para conocer el número de goles que metió el Real Madrid el 20 de diciembre de 2015 y contra que equipo jugó, ¿perdió ó fue goleada?
4. Por último, no olvides cerrar la conexión con la BDD

**Solución:** Primero se importa, como `data.frame`, el conjunto de datos del fichero `data_ps07.csv`con la función `read.csv()`. Para establecer la conexión al servidor local de MongoDB se utiliza la librería `mongolite`. En el siguiente bloque de código se declara una instancia del objeto `mongolite::mongo` mediante su constructor, estableciendo los parámetros como: nombre de base de datos, colección, URL del host, etc. Después se insertan los datos mediante la función `insert`y finalmente se comprueba la operación realizando un conteo de los documentos mediante `count`.

```{r sol_p1}
library(mongolite)

# connection to local mongodb
m <- mongo(
  collection = 'match',
  db = 'match_games',
  url = 'mongodb://localhost',
  verbose = TRUE,
  options = ssl_options()
)

# read local dataset
match <- read.csv('../datasets/data_ps07.csv')

# insert into mongodb
m$insert(match)

# check records
m$count()
```

Para resolver la pregunta de *"¿Cuál es el número de goles que metió el Real Madrid el 20 de diciembre de 2015?"* se utiliza la función `find` que recibe como parámetro una *query* con la sintaxis de MongoDB. La consulta es la siguiente:

```{r sol_p2}
# game math of Real Madrid on 2015-12-20
res <- m$find(
  '{
    "$and": [
      {"$or": [{"HomeTeam": "Real Madrid"}, {"AwayTeam": "Real Madrid"}]},
      {"Date": "2015-12-20"}
    ]
  }'
)
```

Resultando con 0 registros que cumplan con el criterio de juegos jugados por el equipo **Real Madrid** (ya sea como local o visitante) en la fecha solicitada del 20/12/2015 dentro del conjunto de datos `data.csv` del repositorio.

Finalmente el cierre de conexión se puede lograr, mediante la destrucción de la instancia del objeto `monogolite::mongo` y después llamando al *garbage collector* de R con:

```{r sol_p3}
# close dataset
rm(m)
gc()
```