---
title: "PW03"
author: "Equipo 22"
date: "1/29/2021"
output: pdf_document
---

# Postwork Sesión 3
#### Objetivo
* Realizar descarga de archivos desde internet
* Generar nuevos data frames
* Visualizar probabilidades estimadas con la ayuda de gráficas

#### Requisitos
1. R, RStudio
2. Haber realizado el prework y seguir el curso de los ejemplos de la sesión
3. Curiosidad por investigar nuevos tópicos y funciones de R

#### Desarrollo
Ahora graficaremos probabilidades (estimadas) marginales y conjuntas para el número de goles que anotan en un partido el equipo de casa o el equipo visitante.
```{r}
library(ggplot2)
data <- read.csv("temporadas.csv")
```

1. Con el último data frame obtenido en el postwork de la sesión 2, elabora tablas de frecuencias relativas para estimar las siguientes probabilidades:
*La probabilidad (marginal) de que el equipo que juega en casa anote x goles (x=0,1,2,)
```{r}
casa <- table(data$FTHG)
casa_pr_mar <- prop.table(casa)
casa_pr_mar
```

*La probabilidad (marginal) de que el equipo que juega como visitante anote y goles (y=0,1,2,)
```{r}
visita <- table(data$HTAG)
visita_pr_mar <- prop.table(visita)
visita_pr_mar
```

*La probabilidad (conjunta) de que el equipo que juega en casa anote x goles y el equipo que juega como visitante anote y goles (x=0,1,2,, y=0,1,2,)
```{r}
conjunta <- table(data$FTHG,data$HTAG)
conjunta_pr_con <- prop.table(conjunta)
conjunta_pr_con
```

2. Realiza lo siguiente:
* Un gráfico de barras para las probabilidades marginales estimadas del número de goles que anota el equipo de casa
```{r}
casa <- as.data.frame(casa_pr_mar)

ggplot(data=casa, aes(x=Var1, y=Freq)) +
      geom_bar(fill = "#FF6666", stat="identity") +
      ggtitle("Casa") +
      ylab("Frecuencia") +
      xlab("Goles") + 
      theme_dark()
```

* Un gráfico de barras para las probabilidades marginales estimadas del número de goles que anota el equipo visitante.
```{r}
visitante <- as.data.frame(visita_pr_mar)

ggplot(data=visitante, aes(x=Var1, y=Freq)) +
      geom_bar(fill = "#ACEACE", stat="identity") +
      ggtitle("Visitante") +
      ylab("Frecuencia") +
      xlab("Goles") + 
      theme_dark()
```

* Un HeatMap para las probabilidades conjuntas estimadas de los números de goles que anotan el equipo de casa y el equipo visitante en un partido.
```{r}
prob_conjunta <- as.data.frame(conjunta_pr_con)

ggplot(data=prob_conjunta, aes(x=Var1, y=Var2, fill = Freq)) +
      geom_tile() + scale_fill_gradient(low = "white", high = "steelblue") +
      ggtitle("Porbabilidad conjunta") +
      ylab("Visitante") +
      xlab("Casa") +
      theme_light()
```

